【裁判字號】    96,上更(一),264
【裁判日期】    970311
【裁判案由】    違反槍砲彈藥刀械管制條例
【裁判全文】
臺灣高等法院高雄分院刑事判決     96年度上更(一)字第264號
上  訴  人
即  被  告  甲○○
選任辯護人  江大寧  律師
            李育任  律師
上  訴  人
即  被  告  乙○○
                    (現另案於臺灣屏東監獄竹田分監執行中)
選任辯護人  利美利  律師
上列上訴人等因違反槍砲彈藥刀械管制條例案件，不服臺灣屏東
地方法院95年度訴字第520 號中華民國95年12月22日第一審判決
（起訴案號：臺灣屏東地方法院檢察署94年度偵字第5849號），
提起上訴，判決後，經最高法院發回更審本院判決如下：
     主  文
上訴駁回。
     事  實
一、乙○○前曾於民國（下同）93年間因違反槍砲彈藥刀械管制
    條例罪，經臺灣高雄地方法院判處有期徒刑6 月確定，於94
    年4 月7 日易科罰金執行完畢，仍不知悔改；復基於製造改
    造手槍之犯意，先於94年4 月中旬某日，在高雄市○○路某
    大賣場，以新臺幣（下同）4 、5 千元之價格購入仿BERETT
    A 廠M9型半自動手槍製造之黑色玩具手槍1 枝，再於94年10
    月13日12時許，在其高雄縣鳳山市慈暉新村3 巷26之1 號住
    處，將上開玩具手槍之塑膠槍管，換裝其之前於93年間在高
    雄市某鐵工廠任職時所製之金屬槍管，而製造完成具有殺傷
    力之改造手槍1 枝（槍枝管制編號：0000000000號，以下簡
    稱黑色改造手槍），於製造完成上開槍枝後，旋於同日13時
    許駕駛其向友人借得之車牌號碼9818-JW 號自小客車，並攜
    帶上開黑色改造手槍1 枝及制式子彈、土造子彈各1 顆欲外
    出試射（無故持有子彈部分已判決確定），途中適遇不知情
    之雷新財（業據檢察官為不起訴處分），乃邀雷新財同往高
    雄縣燕巢鄉找其舅舅甲○○，嗣其3 人在燕巢鄉某路邊攤吃
    飯時，甲○○接獲丙○○電話，遂至高雄市○○區○○路88
    5 之16號搭載丙○○，途中，乙○○向丙○○告稱車內有槍
    、彈，丙○○為避免遭警查獲上開槍、彈，於徵得乙○○同
    意後，即在屏東縣九如鄉某樂透投注站，將上開黑色改造手
    槍、制式子彈、土造子彈交由姓名、年籍不詳，綽號「阿南
    仔」之成年男子保管後，由丙○○帶同甲○○等人前往屏東
    市○○路和生市場內某KTV ，惟丙○○於途中接獲陳亮群電
    話，遂在該KTV 前獨自下車與陳亮群會面，嗣並基於寄藏改
    造手槍之犯意，受陳亮群委託保管具有殺傷力之仿WALTHER
    廠PPK/S 型半自動手槍製造之銀色改造手槍1 枝（槍枝管制
    編號：0000000000號，以下簡稱銀色改造手槍，陳亮群違反
    槍砲彈藥刀械管制條例犯行，業由檢察官另行偵辦）而非法
    持有之，之後甲○○接手駕駛，並載丙○○回到上開九如鄉
    樂透投注站，由丙○○向「阿南」取回先前寄放之黑色改造
    手槍交還乙○○，（丙○○無故寄藏改造手槍部分，業經其
    於本院審理時撤回上訴，而告確定）嗣甲○○再開車載丙○○返回其高雄市楠梓區住處，丙○○於下車時，將其受陳亮
    群委託保管之上開銀行改造手槍，放於副駕駛座上，交代甲○○代為保管，甲○○應允之，將該槍收放於副駕駛座下，
    而未經許可無故寄藏之。嗣因警依據通訊監察紀錄，於同日
    20時5 分許，在高雄縣燕巢鄉○○路580 號前攔查上開自小
    客車，並經同意搜索後查獲，扣得前開具有殺傷力之黑色改
    造手槍、銀色改造手槍各1 枝及制式子彈、土造子彈各1 顆
    ，而查知上情。
二、案經高雄市政府警察局三民第二分局移送臺灣屏東地方法院
    檢察署檢察官偵查起訴。
     理  由
壹、程序方面：
一、按被告之自白，非出於強暴、脅迫、利誘、詐欺、疲勞訊問
    、違法羈押或其他不正之方法，且與事實相符者，得為證據
    ，刑事訴訟法第156 條第1 項定有明文。經查：被告乙○○
    於94年10月14日11時20分所製作之警詢筆錄，經原審法院於
    95 年11 月13日勘驗警詢時之錄音光碟結果認：被告在接受
    詢問之過程中，有一直打哈欠及擰鼻水之聲音，最後警方亦
    認被告當時身體狀況無法繼續接受詢問，而停止製作該警詢
    筆錄等情，有該勘驗筆錄及勘驗譯文在卷可考（見原審卷第
    70頁至第81頁），堪認被告辯稱：該次警詢筆錄係在毒癮發
    作時所為等語，與事實相符，可以採信，依上開規定，該次
    警詢筆錄自不得為證據。至被告於94年10月14日22時12分許
    ，於檢察官偵查中所為之偵訊筆錄，經原審法院於同日勘驗
    偵訊時之錄影光碟結果認：被告雖有數度打哈欠之情況，然
    依光碟影像觀之，被告精神狀況尚佳，並無毒癮發作時有流
    鼻水或無法正常、平穩站立之狀況；且本件檢察官於訊問過
    程中，語氣平和、無強暴、脅迫、誘導等情事，於被告陳述
    時亦諭知被告慢慢講、想清楚再講；而被告應訊時對答流暢
    ，不待檢察官深入追問即主動供出組裝槍枝之詳細過程等情
    ，再參諸其就槍枝改造前，槍管原是塑膠材質，經其改裝為
    鐵管，只換槍管而已，未換擊鎚，模型槍是在高雄市○○○
    路而非屏東市之建國大賣場買的，警察扣得之兩把槍，除一
    支是其所有外，另有一支是丙○○的，且除手槍外，尚有子
    彈、毒品等情，都能一一供述詳盡，並與實情相符，有上開
    原審勘驗筆錄及譯文在卷可參（見原審卷第65至70頁），果
    被告乙○○於前揭檢察官偵查時，仍在毒癮發作中，處於無
    法控制自由意識之狀態，其供述當不致如此清晰不紊，足認
    被告乙○○所辯上開偵查筆錄亦係在毒癮發作中所為云云，
    應不足採，該次偵訊時之自白應具任意性，自得為證據。
二、除前揭被告乙○○在警偵訊時之陳述外，本判決所引用之各
    項證據，包括傳聞證據、非傳聞證據、法律規定例外之傳聞
    證據，因檢察官、被告及其選任辯護人，或同意可作為證據
    使用，或未聲明異議，依刑事訴訟法第159 條之5 第1 、2
    項之規定，本院審酌證據作成之情況，應皆有證據能力，而
    得為證據。
貳、實體方面：
一、訊據上訴人即被告乙○○、甲○○均矢口否認有前揭犯行，
    被告乙○○辯稱：伊拿到該黑色手槍時就是現狀的槍枝，伊
    並未改裝槍管，伊在檢察官偵查中之自白，係因毒癮發作，
    為求交保，不知嚴重性，而作不實之供述，該黑色手槍是否
    具有殺傷力，亦有可疑云云。被告甲○○辯稱：丙○○下車
    時，把該銀色改造手槍放在車上，要託伊保管，伊未表示同
    意，但他放著就走了，嗣伊開車不到10分鐘就被警察攔截查
    獲，伊並無寄藏、持有槍枝之犯意云云。
    但查：
  (一)上開被告乙○○如何製造改造手槍之事實，業據被告乙○○
    於檢察官偵查中供稱：「（你那枝黑的槍是怎麼來的？）報
    告檢察官是我自己好奇所改的」、「（你怎麼會有這個常識
    ？）因為我以前在鐵工廠上班有接觸過」、「（哪一間鐵工
    廠？）就是名家那裏鐵工廠，而且我以前在感化院也學過鉗
    工」、「（正確日期是哪一天改造的？）那個管子是事先就
    已經先車出來了」、「（哪一天？上個月還是今年還是上禮
    拜？）那個管子我放很久了，那個槍身是我最近才去找人家
    的道具像模型槍，拿回來然後組裝在一起」、「（槍管很早
    就已經車好了？）對，有2 、3 年了」、「（槍管在什麼地
    方車好的？）在鐵工廠」、「（那之後呢？）之後我最近再
    把那個槍組裝起來」、「（去哪裏買模型槍？）我們那附近
    的大賣場，在高雄市○○路」、「（什麼時候去買的？）我
    出來沒多久，我就去買了」、「（你4 月7 日出來的嘛？）
    對」、「（出來多久買的？）差不多一個多禮拜」、「（用
    多少錢買的？）差不多4 、5 千元」、「（只買1 枝？）對
    」、「（之後呢？）把它組裝在一起」、「（哪一天組裝？
    ）就是我們被查獲那一天」、「（什麼時候組裝的？）差不
    多就在中午12點多至1 點多的時候」、「（在哪裡組裝的？
    ）在我家，高雄縣鳳山市慈暉新村3 巷26-1號」、「（你怎
    麼組裝？）是換槍管而已。把那個槍管裝上去啊，因為它與
    一般的模型槍類似」、「（要什麼工具？）那個不用工具」
    、「（你那個槍管的材質是什麼？）鐵」、「（模型槍是鐵
    製的？）它那個算是俗的（台語發音），還有塑膠的啦」、
    「（本身是金屬的？）它的槍殼是金屬，槍管是塑膠的」、
    「（原來的模型槍的槍身金屬的，但槍管是塑膠的，你把那
    個槍管改成鐵製的槍管？）對。」等語（見原審卷第66至68
    頁，勘驗偵訊筆錄），已供承犯行甚為詳盡，並有上開黑色
    改造手槍1 枝扣案可證。而該黑色改造手槍經送內政部警政
    署刑事警察局，依性能檢驗法、試射法鑑定結果認：「送鑑
    之改造手槍1 枝（槍枝管制編號：0000000000號），係由仿
    BERETTA 廠9M型半自動手槍製造之槍枝換裝土造金屬槍管而
    成之改造手槍，機械性能良好，可供擊發適用子彈使用，認
    具殺傷力」等情，有該局94年11月17日刑鑑字第0940164175
    號槍彈鑑定書1 份及槍枝照片2 幀在卷可憑。上開鑑定結果
    ，係鑑驗機關以其專業知識及精密儀器測試後所得之結論，
    自可憑信。又依上開鑑定書及照片可知，該黑色改造手槍係
    仿BERETTA 廠9M型半自動手槍製造之改造手槍，並非屬原設
    計非供殺敵、獵物，而使用特殊（空包）子彈，可供田徑比
    賽起始信號或供以嚇退野獸或供射擊訓練等用途之金屬材質
    「槍枝」之模型槍，是被告乙○○於檢察官偵查中供稱「模
    型槍」等語，應均為「玩具槍」之誤，甚為明顯。本院審理
    時，被告乙○○及其辯護人仍質疑該黑色改造手槍是否具有
    殺傷力，請求將該槍枝再送其他鑑定單位鑑定，經本院將該
    槍枝送請法務部調查局鑑定結果，認該槍枝係以仿義大利P.
    BerettaM92型式，由金屬及塑膠材質製成，以打擊底火擊發
    之遊戲模擬槍械，經換裝口徑9mm 且完全貫穿之金屬槍管改
    造而成，經操作機性能良好，依其結構及材質強度，不能擊
    發制式子彈，認能擊發適合其發射之具有殺傷力的土造子彈
    。檢取供模擬槍械使用之起砲槍火藥片、底火帽、9 ×19mm
    分解式鋼質彈殼及坊間適用之6mm ，重約0.88g 鐵質金屬彈
    頭、內部裝填起跑槍火樂及底火帽藥而成適合前述送鑑槍枝
    裝項之供試射用土造子彈2 顆，檢取其中1 顆以前述送鑑槍
    枝裝填實際射擊，能擊發，以彈速測定儀於槍口前方一公尺
    處測得發射彈九速度每秒217.775 公尺，經換算發射彈丸（
    彈丸重約0.88公克、直徑6mm） 單位面積動能約73.803焦耳
    / 平方公分，超出日本科學警察研究所之研究，發射丸單位
    面積動能達20焦耳/ 平方公分即足以進入人體內層，認送鑑
    槍枝能擊發，適合其發射之具有殺傷力之土造子彈等情，亦
    有該局96年12月18日調科參字第09600563910 號鑑定通知書
    及所附照片在卷可稽；是送鑑之黑色改造手槍具有殺傷力，
    應無可疑。再核之被告上開如何換裝鐵製槍管以達改造手槍
    之自白，與刑事警察局及法務部調查局之鑑定書所載該槍枝
    係經換裝土造金屬槍管而成為具殺傷力改造手槍之鑑定結果
    相符，足認被告上開自白與事實相符，應可採信。是被告乙○○確有製造具殺傷力之改造手槍犯行無訛；至證人黃仲謙
    於本院前審審理時雖到庭證稱：乙○○不會改造手槍，我曾
    在鳳山一家遊藝場看到乙○○向綽號阿國者購買一支黑色手
    槍等語，既與上開論證不符，殊難輕信。
  (二)辯護人利美利律師雖以被告乙○○並未具備專業背景，是否
    有相當能力足以改造扣案手槍，容有疑問云云，為被告乙○○辯護。惟查被告係因前在鐵工廠上班時有所接觸而製造槍
    管，且曾在感化院時從事過鉗工之工作等情，已據被告於偵
    查中供述甚明，業如前述，自難認被告不具備有相當能力。
    再國內每年查獲非法槍枝中有7 成係屬「改造槍枝」，行為
    人對於該「槍枝本體」之改造，經統計以槍管為主，多數係
    以換裝金屬槍管，少數係車通阻鐵而成之情，此觀之上開內
    政部警政署刑事警察局95年10月18日刑鑑字第0950149212號
    函甚明。因此，被告乙○○前既在鐵工廠上班，且從事過鉗
    工之工作，則其欲將玩具槍之塑膠槍管換裝成金屬槍管，並
    非難事，況換裝槍管甚為容易，不需使用厚重之機具，亦據
    證人即法務部調查局上開槍枝鑑定之鑑定人丁○○於本院審
    理時到庭結證屬實。
  (三)被告甲○○確有受丙○○委託寄藏銀色改造手槍之事實，業
    據被告甲○○於原審審理時迭次供述：承認有起訴書所載之
    犯罪事實，無爭執事項等語不諱（見原審卷第40、41、53、
    93頁），核與證人即同案被告丙○○於檢察官偵查證述：「
    陳亮群跟我說他那邊比較不安全，問我有無比較安全的地方
    ，並叫我拿去放，我再委託甲○○拿去放；我跟甲○○說這
    支八厘米手槍能否寄放在他那邊幾天，等到陳亮群要時我再
    拿來還給他，甲○○說好，之後甲○○就拿去了」等語（見
    偵查卷第93頁），於本院前審仍供稱：「我有把這把槍委託
    甲○○保管，要他放在他的工廠，我就下車了」等語（見本
    院上訴字卷第115 頁）相符。另證人即同案被告乙○○於本
    院前審審理時亦證述：「丙○○下車時，槍原放在副駕駛座
    的椅子上，是我舅舅甲○○把它收下來放在副駕駛座的椅墊
    下面」等語（見本院上訴字卷第103 頁），是被告甲○○於
    原審之自白核與事實相符，自堪信為真實，其事後翻異前供
    ，而為上開辯解，要係卸責之詞，殊無足採。此外，復有銀
    色改造手槍一枝扣案可證；而扣案之上開改造手槍，經送內
    政部警政署刑事警察局依性能檢驗法、試射法鑑定結果，認
    ：「送鑑改造手槍1 枝（槍枝管制編號：0000000000號），
    係由仿WALTHER 廠PPK/S 型半自動手槍製造之槍枝換裝土造
    金屬槍管而成之改造手槍，機械性能良好，可供擊發適用子
    彈使用，認具殺傷力」等情，有該局94年11月17日刑鑑字第
    0940164175號鑑定書1 件及照片附卷可證（見偵查卷第168
    至171 頁）。再所謂「性能檢驗法」係指實際操作送鑑槍枝
    之機械結構與功能是否完整良好，如其結構完整且擊發功能
    良好正常，則認該槍枝可供擊發適用子彈使用，而槍枝之機
    械結構檢測包含槍管、滑套（轉輪）之材質；滑套、撞針之
    運作情形；板機與擊錘運作、連動情形；撞針之力道等與擊
    發子彈時可能牽涉之運作部位有關為主。倘鑑定過程中，鑑
    定人員如認槍枝之機械結構與功能有疑義者，例如發現槍枝
    具塑膠槍管、槍管（或槍機）閉鎖不良等情形，依該局所訂
    標準作業程序，則改以「動能試射法」鑑定，由該局鑑定人
    員自行製作適用子彈進行試射，以鑑定該槍枝是否足堪擊發
    具殺傷力之子彈。而國內查獲非法槍枝中有七成係屬改造槍
    枝，此類改造槍枝，經以「性能檢驗法」鑑定認具殺傷力，
    後經試射其發射彈丸之單位面積動能，可輕易超過日本科學
    警察研究所平方公分20焦耳研究結果，亦具有殺傷人畜之能
    力。另制式子彈，係由各國合法武器工廠所生產，自具有一
    定之品質，除明顯受潮或其他導致子彈功能受損之情事存在
    時，輔以試射法加以確認鑑定外，只要子彈結構完整，均認
    具殺傷力等情，有內政部警政署刑事警察局95年10月18日刑
    鑑字第0950149212號函可資參照。依此，上開鑑定結果，既
    係鑑驗機關以其專業知識及精密儀器測試後所得之結論，自
    可憑信。本院審理時，被告甲○○及其辯護人仍質疑該扣案
    銀色改造手槍是否具有殺傷力，經本院再檢送該槍枝函請係
    以仿德國WALTHER PPK/S 7.65mm型式，由合金材料製成，以
    打擊底火之方式擊發之模擬槍械，經換裝口徑約8mm 且貫通
    可容彈丸通過之金屬槍管改造而成，經操作機械性能良好，
    依其結構及材質強度，不能擊發制式子彈，認能擊發適合其
    發射之具有殺傷力的土造子彈，檢取供遊戲類模擬槍使用之
    起跑槍火藥片底火藥片、底火帽9 ×17mm分解式鋼質彈殼及
    坊間通用之6mm 鐵珠為材料，經修飾組裝成前端直徑約6mm
    、重約0.88g 鐵質金屬彈頭、內部裝填起跑槍火藥及底火帽
    藥而成適合前述送鑑槍枝裝填之供試射用土造子彈三顆，隨
    機檢取其中一顆，以前述送鑑槍枝裝填實際射擊，能擊發，
    以彈速測定儀於槍口前方一公尺處測得發射彈丸速度每秒16
    2.805 公尺，經換算發射彈丸單位面積動能約41.247焦耳/
    平方公分，起出日本科學警察研究所之研究，發射彈丸單位
    面積動能達20焦耳/ 平方公分即足以進入人體皮內層，認送
    鑑槍枝能擊發適合其發射之具有殺傷力之土造子彈等情，有
    該局前揭鑑定通知書及所附照片存卷可考，並經證人即鑑定
    人丁○○於本院審理時到庭證述：送鑑槍枝原是華山牌玩具
    槍，是金屬模擬槍，原出廠槍管有阻鐵，在我們檢視時已經
    換裝，當時未注意看有無卡楯，但經當庭檢視該槍並無卡楯
    ，惟無卡楯之槍枝，如是單發裝填子彈，仍可擊發，撞針如
    是塑膠製的，縱不能擊發制式子彈，亦可擊發土造子彈，因
    改造子彈之槍枝本來就是打擊底火之槍枝等情明確。
  (四)綜上所述，被告乙○○、甲○○罪證已甚明確，所辯要係卸
    責之詞，不足採信，渠等犯行均堪認定。
二、核被告乙○○以換裝金屬槍管之方式而改造黑色槍枝之行為
    ，係犯槍砲彈藥刀械管制條例第8第1項之製造槍枝罪。被告
    甲○○受丙○○委託保管銀色改造手槍之行為，則犯同條第
    4 項之寄藏槍枝罪。被告乙○○前曾因違反槍砲彈藥刀械管
    制條例罪，經臺灣高雄地方法院判處有期徒刑6 月確定，於
    94年4 月7 日易科罰金執行完畢，此有臺灣屏東地方法院檢
    察署刑案資料查註紀錄表及臺灣高等法院被告全國前案紀錄
    表各1 份在卷可按，其受徒刑之執行完畢後，5 年之內故意
    再犯有期徒刑以上之上述製造槍枝罪，為累犯，除法定刑無
    期徒刑部分依法不得加重外，有期徒刑及併科罰金部分，應
    依法加重其刑。又94年2 月2 日公布修正並於95年7 月1 日
    施行之刑法（下稱修正後刑法）第47條第1 項修訂累犯，以
    出於故意再犯者為限，將再犯為過失犯者排除於累犯規定，
    故有科刑規範變更之情事，然本件被告乙○○係犯製造槍枝
    罪，屬故意犯罪，是不論修正前、後之規定，均應論以累犯
    ，而無有利或不利之情形，自無新、舊法比較之問題，附此
    敘明。
三、原審因而適用槍砲彈藥刀械管制條例第8 條第1 項、第4 項
    、刑法第2 條第1 項，第11條前段、第47條第1 項、第42條
    第3 項前段、第38條第1 項第1 款之規定，並審酌被告二人
    之素行、犯罪之動機、目的及被告甲○○寄藏具殺傷力之改
    造手槍、被告乙○○製造具殺傷力之槍枝等犯行，嚴重危害
    社會治安，對人民之生命、身體安全造成重大危害，惟念其
    等寄藏、製造槍枝之數量尚微，且均未持以另犯他罪，並兼
    衡被告甲○○犯後坦認犯行，深具悔意、被告乙○○飾詞否
    認製造槍枝犯行，難認有悔改之意等一切情狀，分別量處被
    告甲○○有期徒刑3 年2 月併科罰金新台幣5 萬元、被告乙○○有期徒刑5 年6 月併科罰金新台幣10萬元。又以修正前
    刑法第42條第2 項前段規定：「易服勞役以1 元以上3 元以
    下折算1 日」。而被告行為時之易服勞役折算標準，依修正
    前罰金罰鍰提高標準條例第2 條前段規定，就其原定數額提
    高為100 倍折算1 日，則被告行為時之易服勞役折算標準，
    應以銀元300 元折算1 日，即新臺幣900 元折算1 日。惟修
    正後刑法第42條第3 項前段規定：「易服勞役以新臺幣1000
     元 、2000元或3000元折算1 日。」，茲比較修正前、後之
    易服勞役折算標準，以修正後之規定，較有利於被告，依刑
    法第2 條第1 項但書規定，自均應適用修正後刑法第42條第
    3 項前段規定，就罰金部分均諭知以新臺幣1,000 元，定其
    等易服勞役之折算標準。扣案之上開改造手槍2 枝，均具殺
    傷力，係槍砲彈藥刀械管制條例所列管之物，已如前述，自
    均屬違禁物無訛，應依刑法第38條第1 項第1 款規定，均宣
    告沒收之；其認事用法，均無不合，量刑亦屬適當，被告甲○○、乙○○上訴意旨，否認犯罪，一致指摘原判決此部分
    不當，均無理由，應予駁回。
四、原判決對被告丙○○部分及被告甲○○轉讓子彈、被告乙○○持有子彈部分，已判決確定，本院不予論列，附此明。
五、據上論斷，應依刑事訴訟法第368條，判決如主文。
本案經檢察官姜麗儒到庭執行職務。
中    華    民    國    97    年    3     月    11    日
                  刑事第四庭    審判長法  官   蕭權閔
                                      法  官   吳進寶
                                      法  官   陳吉雄
以上正本證明與原本無異。
如不服本判決應於收受本判決後10日內向本院提出上訴書狀，其
未敘述上訴理由者，並得於提起上訴後10日內向本院補提理由書
狀（均須按他造當事人之人數附繕本）「切勿逕送上級法院」。
中    華    民    國    97    年    3     月    12    日
                                      書記官   郭蘭蕙
附錄本判決論罪科刑法條：
槍砲彈藥刀械管制條例第8條第1項、第4項
未經許可，製造、販賣或運輸鋼筆槍、瓦斯槍、麻醉槍、獵槍、
空氣槍或第4 條第1 項第1 款所定其他可發射金屬或子彈具有殺
傷力之各式槍砲者，處無期徒刑或5 年以上有期徒刑，併科新臺
幣1 千萬元以下罰金。
未經許可，持有、寄藏或意圖販賣而陳列第1 項所列槍枝者，處
3 年以上10年以下有期徒刑，併科新臺幣700 萬元以下罰金。
                                                       w


司法院資訊處製作；財團法人民間司法改革基金會備份。
